# 请教陈版主，可转换公司债券的处理

提问人：suguar 时间：2015-03-15 21:13:50
投资者有权要求发行方赎回的债务工具投资，投资者不能将其划分为持有至到期投资。问题①为什么 发行方可以赎回的债务工具，如发行方行使赎回权，投资者仍可收回其几乎所有初始净投资（含支付的溢价和交易费用），那么投资者可以将此类投资划分为持有至到期投资。问题②为什么 问题①、②中所指的是否与可转换公司债券存在关系。同时可转换公司债券下面一段文字不理解求指导 投资者购买的可交换公司债券属于固定收益类证券，而且投资者持有该债券的目的通常是期望通过行使转换权获得收益，根据发债主体规定的转股条件，投资者通过转股获得的股数是可以确定的，因此，投资者投资的可交换公司债券符合持有至到期投资的分类条件。 ？？？？？问题③为什么　　如果转换期内，发债主体质押的股票的市场价格低于行权价格，导致行权不利时，发债主体可能会赋予投资者回售的权力。根据会计准则的相关规定，对于投资者有权要求发行方赎回的债务工具投资，投资者不能将其划分为持有至到期投资。这时应将其划分为可供出售金融资产。

回答人：chenyiwei
请说明这段文字的出处？我不记得有监管部门对可交换债券的会计处理问题发表过正式意见。 可交换债券的会计处理，很重要的一点是对认股权的分拆，并将认股权（买入期权）作为一项单独的衍生工具核算，这样对剩余的债券投资，其核算也就与一般的债券投资无本质区别了。或者也可以不分拆而是整体指定为以公允价值计量且其变动计入当期损益的金融资产。将可交换债券不做分拆而整体作为持有至到期投资的做法是违反会计准则的。

提问人：suguar 时间：2015-03-16 13:29:46
投资者有权要求发行方赎回的债务工具投资，投资者不能将其划分为持有至到期投资。问题①为什么 发行方可以赎回的债务工具，如发行方行使赎回权，投资者仍可收回其几乎所有初始净投资（含支付的溢价和交易费用），那么投资者可以将此类投资划分为持有至到期投资。问题②为什么
这 2 处怎么理解，请教下

回答人：chenyiwei
准则只是规定“该金融资产的发行方可以按照明显低于其摊余成本的金额清偿”的情形表明“企业没有明确意图将金融资产投资持有至到期”（CAS 22第十二条之（二））。这是因为这种情况下可以预见到发行方有很大可能行使提前赎回权，而在明知发行方有很大可能提前赎回的情况下仍然购入和持有该投资，只能说明投资方的持有目的也不是持有至到期（因为可能性很小）。 相应地，如果发行方有权提前赎回但“如发行方行使赎回权，投资者仍可收回其几乎所有初始净投资（含支付的溢价和交易费用）”的，则表明发行方没有明确行使提前赎回权的意图，相应地投资方只要有将其持有至到期的明确意图，则很容易实现该意图。